---
title: "Etude sur les manchots"
author: "MP Etienne et al"
date: "9/2/2021"
output: html_document
---

```{r setup, include=FALSE}
knitr::opts_chunk$set(echo = TRUE)
```

## Introduction 

Le  [Dr. Kristen Gorman](https://www.uaf.edu/cfos/people/faculty/detail/kristen-gorman.php) et la [station Palmer en Antarctique](https://pal.lternet.edu/) sont membres  de a member of [ Long Term Ecological Research Network](https://lternet.edu/) et ont collectés un jeu de données portant sur 344 manchots appatenant à 3espèces différentes. Ces données sont disponibles dans le package [palmerpenguins](https://allisonhorst.github.io/palmerpenguins/). Ce package peut être installé à l'aide de la commande

```{r install_package, eval = FALSE}
install.packages('palmerpenguins')
```

L'objectif de cette classe est de proposer des représentations graphiques de ces données en collaborant à l'aide de l'outil git.


On charge le package
```{r load_package}
library(palmerpenguins)
```


Creation de conflit
```{r}
require("grDevices") # for colours
x <- y <- seq(-4*pi, 4*pi, length.out = 27)
r <- sqrt(outer(x^2, y^2, "+"))
image(z = z <- cos(r^2)*exp(-r/6), col = gray.colors(33))
image(z, axes = FALSE, main = "Math can be beautiful ...",
      xlab = expression(cos(r^2) * e^{-r/6}))
contour(z, add = TRUE, drawlabels = FALSE)
```

